臺灣高等法院刑事判決　　　　　　　　99年度上訴字第3569號
上　訴　人
即　被　告　　李世偉
選任辯護人　　郭世昌律師
上　訴　人
即　被　告　　何承宏
指定辯護人　　本院公設辯護人王永炫
上列上訴人等因違反槍砲彈藥刀械管制條例等案件，不服臺灣士
林地方法院99年度訴緝字第27號、第35號，中華民國99年8月31
日第一審判決（起訴案號：臺灣士林地方法院檢察署96年度少連
偵字第33號、96年度偵字第4911號），提起上訴，本院判決如下
：
    主  文
上訴駁回。
    事  實
一、按可發射子彈具有殺傷力之改造手槍屬槍砲彈藥刀械管制條
    例所規範之槍砲，非經中央主管機關許可，不得持有，李世
    偉（綽號阿偉）未經許可，基於持有可發射子彈具有殺傷力
    之改造手槍之犯意，於民國（下同）94年12月間某日時許，
    在臺中市○○○○道，向真實姓名年籍不詳自稱「陳先生」
    之成年男子，購得仿FN廠半自動手槍製造之銀色改造手槍1
    枝（槍枝管制編號0000000000號）後即放置於新北市汐止區
    ○○○路86巷69號8樓居處而無故持有之。嗣其與王智祥於
    96年3月2日下午4時許，在新北市汐止區○○○路「網路遊
    俠網路咖啡店」，以虛擬角色玩電腦網路線上遊戲「洛汗」
    時發生爭執而互相挑釁，李世偉之友復於當晚在該店遭人毆
    傷，李世偉疑係王智祥及其友所為，因而心生怨懟。嗣得知
    王智祥於同年月4日晚間在臺北市○○區○○路181號「酷盒
    子網路咖啡店」玩電腦網路線上遊戲，乃糾集陳金助（綽號
    阿助）、吳鴻昆（綽號皮皮）（陳金助與吳鴻昆所為本件犯
    行，業經本院以99年度上訴字第1266號刑事判決確定）、何
    承宏（綽號阿安）、二名真實姓名年籍不詳之成年男子，何
    承宏另邀集少年陳○○（80年6月生，姓名年籍詳卷，其所
    為本件非行，業經臺灣臺北地方法院以96年度少護字第273
    號裁定交付保護管束確定），渠等共同基於妨害自由之犯意
    聯絡，於96年3月4日晚間11時許，李世偉搭乘上開一名姓名
    年籍不詳成年男子所駕駛之銀色自用小客車、陳金助駕駛其
    所有車號8509—EL號之白色自用小客車、吳鴻昆與前開另一
    名姓名年籍不詳成年男子共乘一車、少年陳○○與何承宏共
    乘計程車，在臺北市○○區○○路某統一便利商店前集合。
    在便利店期間，李世偉取出上開具殺傷力之銀色改造手槍1
    枝及前於95年6月至8月間某日時許，在臺北市○○○路某軍
    事用品店，所購買不具殺傷力之銀色及黑色玩具空氣手槍各
    1枝（槍枝管制編號0000000000號、0000000000號），吳鴻
    昆、何承宏、上開不詳姓名年籍成年男子2人及少年陳○○
    基於與李世偉共同持有前開可發子彈具有殺傷力之改造槍枝
    犯意聯絡，分由李世偉持黑色玩具空氣手槍1枝，而將銀色
    玩具空氣手槍及上開具殺傷力之銀色改造手槍各1枝交與何
    承宏，何承宏留用其中1枝銀色玩具空氣手槍後，本欲將上
    開具殺傷力之銀色改造手槍1枝交給少年陳○○，惟由該不
    詳姓名年籍之成年男子取走。分工完成後，李世偉即指示吳
    鴻昆、少年陳○○進入「酷盒子網路咖啡店」確認王智祥身
    分及所在位置，李世偉持上開銀色玩具空氣槍1枝偕何承宏
    持前揭黑色玩具空氣槍1枝，與前揭持具殺傷力之銀色改造
    手槍1支不詳姓名年籍之成年男子1人，於同年月5日凌晨0時
    2 分許，一同進入酷盒子網路咖啡店與吳鴻昆及少年陳○○
    會合。李世偉與吳鴻昆、少年陳○○一起至王智祥座位，何
    承宏站在該店門口櫃臺處，其餘2人則立於該店門口，李世
    偉藉由王智祥所使用電腦螢幕上顯示之虛擬角色確認身分後
    ，向王智祥表明來意，要求至店外談判，惟遭王智祥拒絕，
    李世偉旋自腰際取出該銀色玩具空氣手槍，並轉身朝向該店
    門口召喚持該具殺傷力改造手槍之成年男子，該成年男子見
    狀即取出該改造手槍朝向該店天花板，再指向王智祥，李世
    偉亦持該銀色玩具空氣手槍指向王智祥頭部，吳鴻昆則依李
    世偉之指示，在王智祥身後，以雙手搭住王智祥之雙肩，示
    意王智祥隨同離開。但王智祥仍不為所動，該成年男子遂持
    該改造手槍朝該店天花板鳴槍（無積極證據證明所擊發者為
    具有殺傷力之子彈），再指向王智祥，李世偉則持該銀色玩
    具空氣手槍近距離指著王智祥頭部，何承宏亦取出該黑色玩
    具空氣手槍共同脅迫之，王智祥因畏懼而起身，吳鴻昆乃以
    左手環繞搭住王智祥之左肩，與少年陳○○及該二名成年男
    子一同步出該店，李世偉、何承宏隨後亦相繼離開該店。渠
    等旋即強押王智祥上車，並以膠帶蒙住其雙眼，而共同以此
    強暴、脅迫之非法方式剝奪王智祥之行動自由。少年陳○○
    及陳金助於李世偉等強押王智祥離去後，亦各自離開，未繼
    續參與。另李世偉、吳鴻昆、何承宏及該二名成年人分乘不
    詳車號之銀色自用小客車及陳金助所有車號8509—EL號之自
    用小客車，沿臺北市○○路、東湖路行進，於同日上午1時
    許，將王智祥帶至臺北市○○區○○街2段336號「南港茶葉
    製造示範廠」，李世偉、吳鴻昆、何承宏及該二名不詳姓名
    年籍之成年男子，另基於傷害之犯意聯絡，由吳鴻昆、何承
    宏負責在車上把風，李世偉與其餘二名不詳姓名年籍之成年
    男子則在該廠區走廊上，質問王智祥為何與其友人打傷李世
    偉之朋友及其友人之下落，並以槍托重擊王智祥頭部，致王
    智祥受有頭部撕裂傷之傷害。迨至同日凌晨1時50分許，再
    以自用小客車將王智祥搭載至臺北市○○區○○路與三重路
    口釋放，王智祥遭李世偉等人剝奪行動自由近2小時。王智
    祥回復行動自由後，立即前往醫院就醫，並報警處理，嗣為
    警循線查獲，並扣得李世偉所有供犯罪所用之上開改造手槍
    及玩具空氣手槍（前開何承宏所犯剝奪行動自由及傷害罪部
    分，業經其於本院行準備程序時撤回上訴而告確定）。
二、案經王智祥訴由臺北市政府警察局內湖分局報請臺灣士林地
    方法院檢察署檢察官偵查起訴。
    理  由
壹、證據能力方面：
一、按被告以外之人於審判外之言詞或書面陳述，除法律有規定
    者外，不得作為證據，刑事訴訟法第159條第1項定有明文，
    此即學理上所稱「傳聞證據排除法則」。又被告以外之人於
    審判外之陳述，雖不符同法第159條之1至第159條之4之規定
    ，而經當事人於審判程序同意作為證據，法院審酌該言詞陳
    述或書面陳述作成時之情況，認為適當者，亦得為證據。當
    事人、代理人或辯護人於法院調查證據時，知有第159條第1
    項不得為證據之情形，而未於言詞辯論終結前聲明異議者，
    視為有前項之同意，此則據同法第159條之5規定甚明。鑒於
    採用傳聞證據排除法則重要理由之一，係因傳聞證據未經當
    事人之反詰問予以覈實，若當事人願放棄對原供述人之反對
    詰問時，原則上即可承認該傳聞證據之證據能力。而揆諸我
    國刑事訴訟法第159條之5之立法理由，除參照前述傳聞證據
    排除法則之基本法理外，亦參考日本刑事訴訟法第326條之
    立法例，查日本刑事審判實務之運作，有關檢察官及被告均
    同意作為證據之傳聞書面材料或陳述，可直接援引該國刑事
    訴訟法第326條作為傳聞例外之法律依據，僅在檢察官與被
    告或其辯護人不同意之情況下，乃須根據其他傳聞例外規定
    ，俾以斟酌該等傳聞書面材料或陳述是否具有證據能力，在
    當事人間無爭執之案件中，傳聞證據基本上均可依據前引規
    定提出於法院使用。據此，我國刑事訴訟法第159條之5之適
    用應可作同上之解釋。公訴人、被告2人及渠等辯護人就本
    件判決所引之被告以外之人於審判外之陳述，於本院行準備
    程序及審理時均未表示異議（本院99年11月1日準備程序筆
    錄第5頁至第12頁、100年1月4日審判筆錄第7頁至第14頁）
    ，而本院審酌上開傳聞證據作成時之情況，核無違法取證及
    證明力明顯過低之瑕疵，為證明犯罪事實所必要，亦認為以
    之作為證據為適當，根據上開規定及說明，作為本件判決認
    定被告犯罪事實之被告以外之人於審判外陳述是否屬於傳聞
    之例外，無庸先行考量刑事訴訟法第159條之1第2項、第159
    條之2、第159條之3等規定，得逕依同法第159條之5規定作
    為證據。
二、按現行刑事訴訟法關於「鑑定」之規定，除選任自然人充當
    鑑定人外，另設有囑託機關鑑定制度。依同法第198條、第2
    08條之規定，不論鑑定人或鑑定機關、團體，固均應由法院
    、審判長、受命法官或檢察官視具體個案之需要而為選任、
    囑託，並依第206條之規定，提出言詞或書面報告，始符合
    同法第159條第1項所定得作為證據之「法律有規定」之情形
    。否則所為之鑑定，仍屬傳聞證據。然於司法警察機關調查
    中之案件，為因應實務上，或因量大、或有急迫之現實需求
    ，例行性當然有鑑定之必要者，例如毒品之種類與成分、尿
    液之毒品反應，或者槍彈有無殺傷力等鑑定，基於檢察一體
    原則，得由該管檢察長對於轄區內之案件，以事前概括選任
    鑑定人或囑託鑑定機關、團體之方式，俾便轄區內之司法警
    察官、司法警察對於調查中之此類案件，得即時送請先前已
    選任之鑑定人或囑託之鑑定機關、團體實施鑑定，以求時效
    （法務部92年9月1日法檢字第0920035083號函參照，刊載於
    法務部公報第312期）。此種由檢察機關概括選任鑑定人或
    概括囑託鑑定機關、團體，再轉知司法警察官、司法警察於
    調查犯罪時參考辦理之作為，法無明文禁止，係為因應現行
    刑事訴訟法增訂傳聞法則及其例外規定之實務運作而為。此
    種由司法警察官、司法警察依檢察官所概括選任之鑑定人或
    囑託鑑定機關、團體所為之鑑定結果，與檢察官選任或囑託
    為鑑定者，性質上並無差異，同具有證據能力（最高法院96
    年度臺上字第2860號判決參照）。本案為警所查扣之槍枝，
    經臺北市政府警察局內湖分局依前開作業流程，送請內政部
    警政署刑事警察局鑑定，該局所出具之槍彈鑑定書，揆諸前
    揭說明，自屬「法律規定」得為證據者，而具證據能力。
貳、得心證之理由：
一、訊據上訴人即被告李世偉對於上揭未經許可持有具殺傷力之
    改造手槍、持槍強押告訴人王智祥並毆打成傷等事實均供認
    不諱（本院99年11月1日準備程序筆錄第2頁至第4頁、第12
    頁、本院100年1月4日審判程序筆錄第17頁），惟辯稱：少
    年陳○○是何承宏找來的，伊不知道少年陳○○當時未滿18
    歲云云；上訴人即被告何承宏雖供認於前揭時、地，與被告
    李世偉、共同被告吳鴻昆、少年陳○○及二名成年男子等人
    共同持槍強押告訴人上車，前往南港茶葉製造示範廠，並在
    該廠外負責把風等事實不諱（本院99年11月1日準備程序筆
    錄第2頁、第4頁、第14頁），惟矢口否認有何未經許可持有
    可發射子彈具有殺傷力改造手槍之犯行，辯稱：案發時伊持
    裝填BB彈之玩具手槍，不知被告李世偉之朋友所持之手槍為
    具有殺傷力之改造手槍，不能因此認定伊有未經許可持有可
    發射子彈具有殺傷力改造手槍之犯意聯絡云云。
（一）經查，被告李世偉於警詢時陳稱：94年12月間在臺中清水
      交流道以新臺幣3萬5000萬購買扣案可發射子彈具殺傷力
      之改造手槍1枝（槍枝管制編號0000000000號）持有。嗣
      於95年6月8日月間，在臺北市○○○路某軍事用品店，購
      得不具殺傷力之銀色、黑色玩具空氣手槍各1枝（槍枝管
      制編號為0000000000號、0000000000號）。96年3月5日前
      數日，與友人在新北市汐止區○○○路「網路遊俠網路咖
      啡店」玩線上遊戲「洛汗」時，與告訴人王智祥發生爭執
      ，當天就有10幾個人帶球棒等武器來網路咖啡店找，當時
      伊不在場，但伊的友人被打傷，因此，於96年3月5日凌晨
      0時許，伊糾集何承宏、吳鴻昆、陳金助與另二名姓名年
      籍不詳之成年男子，何承宏再邀少年陳○○前來，先在臺
      北市○○區○○路某統一便利商店前會合，伊持上開銀色
      玩具空氣手槍、何承宏持黑色空氣手槍、另一姓名年籍不
      詳成年男子持上揭改造手槍各1把，將告訴人王智祥強押
      至店外，隨同伊與何承宏、吳鴻昆及另二名姓名年籍不詳
      之成年男子，分乘2輛自小客車離開至臺北市○○區○○
      街2段336號「南港茶葉製造示範廠」，伊及另二名姓名年
      籍不詳成年男子毆打告訴人王智祥，致告訴人王智祥受有
      頭部撕裂傷之傷害，迨至同日凌晨1時50分許，才駕車搭
      載告訴人王智祥至臺北市○○區○○路與三重路口釋放等
      情（96年度偵字第4911號卷，下稱偵字第4911號卷，第11
      頁至第17頁、第172頁至第175頁、原審97年度訴字第596
      號卷，下稱原審訴字第596號卷，第67頁至第68頁、原審
      99年度訴緝字第27號卷，下稱訴緝字第27號卷，第2頁、
      第48頁、第86 頁至第90頁、本院99年11月1日準備程序筆
      錄第3頁、100年1月4日審判程序筆錄第17頁）；而被告何
      承宏於警詢及檢察官訊問時供稱：96年3月5日案發前數日
      ，被告李世偉說與人在線上遊戲「洛汗」發生口角且有朋
      友遭對方毆打，邀約伊找對方，在臺北市○○區○○路某
      統一便利商店集合時，被告李世偉1次拿黑色、銀色各1把
      手槍給伊，後來被告李世偉的朋友過來將銀色手槍拿走。
      進入網路咖啡店找被害人時，伊站在櫃檯旁邊，被告李世
      偉、其友人及陳○○走到被害人座位旁，伊持黑色玩具手
      槍、被告李世偉的朋友拿銀色手槍，被告李世偉另持一把
      手槍，將被害人帶離，並將之押至臺北市○○區○○街2
      段336號「南港茶葉製造示範場」毆打被害人，當時伊在
      外把風等語（96年度少連偵字第33號卷，下稱少連偵字第
      33號卷，第10頁至第13頁，偵字第4911號卷第197頁至199
      頁）。是被告李世偉、何承宏、共同被告吳鴻昆、少年陳
      ○○及二名成年男子於96年3月4日凌晨0時2分許，在前址
      酷盒子網路咖啡店，由被告李世偉、何承宏及另一姓名年
      籍不詳成年男子分持上開具殺傷力之改造手槍、黑色及銀
      色玩具空氣槍，挾持告訴人王智祥離開該店，繼而強押上
      車，由被告李世偉、何承宏、共同被告吳鴻昆、另二名姓
      名年籍不詳成年男子一同前往前揭南港茶葉製造示範廠，
      由被告何承宏、共同被告吳鴻昆在廠外把風，被告李世偉
      與其餘二名不詳姓名之成年男子則在該廠區走廊上以槍托
      重擊告訴人王智祥頭部，致告訴人王智祥受有頭部撕裂傷
      之傷害，迨至同日凌晨1時50分許，被告李世偉等再以自
      用小客車將告訴人王智祥載至臺北市○○區○○路與三重
      路口釋放等情，除據被告李世偉及何承宏上開自白不諱，
      核與證人即告訴人王智祥於偵查中指證遭人持槍強押上車
      ，載至他處毆打成傷（偵字第4911號卷第209頁至第210頁
      ）、目擊證人吳嘉祥、葉旻杰於偵查中證述：目睹告訴人
      王智祥遭人帶出網路咖啡店，強押上車（偵字第4911號卷
      第189頁至第190頁、第210頁至第211頁），證人葉旻杰更
      證稱：見有人在網路咖啡店門開一槍等語（偵字第4911號
      卷第210頁），及目擊證人何岳鴻於原審審理時結證：在
      酷盒子網路咖啡店見有人持槍押告訴人王智祥出去等（原
      審訴字第596號卷第115頁至第116頁）情節相符；復經原
      審當庭勘驗案發時酷盒子網路咖啡店監視錄影光碟屬實，
      製有原審勘驗筆錄及列印擷取畫面（原審訴字第596號卷
      第260頁至第282頁）；並有被告李世偉所有供挾持、傷害
      告訴人王智祥所用之改造手槍1枝與玩具空氣槍2枝扣案可
      佐。且告訴人王智祥遭被告李世偉等人毆打成傷，亦有之
      國泰綜合醫院急診護理評估表、急診病歷及急診護理紀錄
      （少連偵字第33號卷第222頁至第226頁）、告訴人王智祥
      遭毆打地點照片（偵字第4911號卷第148頁至第152頁）在
      卷可稽。足見被告李世偉、何承宏前揭自白與事實相符，
      堪可採信。
（二）又查，扣案槍枝3枝，經送內政部警政署刑事警察局以性
      能檢驗法及動能測試法鑑定結果，認扣案改造手槍1枝（
      槍枝管制編號0000000000號）係由仿FN廠半自動手槍製造
      之改造槍枝，換裝土造金屬槍管而成，擊發功能正常，可
      供擊發適用子彈使用，研判具殺傷力；扣案空氣手槍2枝
      （槍枝管制編號0000000000號、0000000000號），認係空
      氣槍，以填充氣體為發射動力，經測試結果，發射彈丸單
      位面積動能各為3.7焦耳／平方公分、2.0焦耳／平方公分
      ，而殺傷力之相關數據：依日本科學警察研究所之研究結
      果，彈丸單位面積動能達20焦耳／平方公分，則足以穿入
      人體皮肉層，此有內政部警政署刑事警察局96年5月17日
      刑鑑字第0960055707號槍彈鑑定書在卷可佐（偵字第4911
      號卷第182頁至第185頁）。足見扣案改造手槍1枝（槍枝
      管制編號0000000000號），為可發射子彈具殺傷力之槍枝
      ；而扣案空氣手槍2枝，發射彈丸單位面積動能均未達20
      焦耳／平方公分，不具殺傷力。
（三）被告何承宏共同持有具殺傷力改造手槍部分：
  １、被告何承宏固於原審及本院辯稱：伊不知被告李世偉提供
      由其友人持用之手槍係具有殺傷力之改造手槍云云。然查
      ：被告何承宏於警詢時自承：當時在統一便利商店時，被
      告李世偉1次拿2把槍（1把黑色，1把銀色）給伊，後來被
      告李世偉的朋友過來拿走銀色那把槍等語（少連偵字第33
      號卷第13頁）；核與證人陳○○於警詢時亦證稱：在統一
      便利商店，被告李世偉拿2把槍給阿安（被告何承宏），
      原本阿安要給伊1把，但被被告李世偉的朋友拿走，所以
      沒有交給伊等語相符（少連偵字第33號卷第25頁）。雖被
      告何承宏於警詢時係自白：被告李世偉交給伊黑色、銀色
      玩具手槍各1把（少連偵字第33號卷第13頁），但參酌被
      告李世偉所述：伊當時攜帶2枝玩具空氣槍，1黑1銀，伊
      持其中1把銀色玩具手槍等語（偵字第4911號卷第12頁、
      原審訴緝字第27號卷第48頁反面），堪認被告何承宏於警
      詢時所指被告李世偉交給2把玩具手槍，應指黑色玩具空
      氣槍及具殺傷力之改造手槍各1把。又被告李世偉於本院
      行準備程序時供稱：當天伊帶3把槍，在便利商店，有拿
      槍出來給大家看等語（本院99年度11月1日準備程序筆錄
      第3頁），足見被告何承宏於統一便利商店集合時，已見
      被告李世偉攜帶3把槍枝，又將其中黑色玩具空氣槍及具
      殺傷力之改造手槍各1把交給伊持有，則被告何承宏自可
      於其持有中查覺黑色玩具空氣槍與具殺傷力改造手槍之差
      異。
  ２、又於96年3月5日凌晨0時許，有一戴帽男子站在酷盒子網
      路咖啡店門口朝天花板開1槍等情，經目擊證人葉旻杰結
      證明確在卷（偵字第4911號卷第210頁至第211頁），並由
      原審當庭勘驗案發當時酷盒子網路咖啡店之店內監視器錄
      影畫面結果：錄影畫面時間4分2秒，戴黑帽子穿黑色衣褲
      之成年男子再次取出手槍指向天花板後，在場背對門口之
      人員有回頭查看，其對面之人有往右傾之動作等情，有勘
      驗筆錄及擷取畫面附卷可憑（原審訴字第596號卷第262頁
      、第282頁），足見該戴黑帽著黑色衣褲之成年男子，持
      扣案改造手槍在酷盒子網路咖啡店門口，朝天花板鳴槍之
      舉；而告訴人王智祥經被告李世偉持銀色玩具空氣手槍，
      再經戴黑帽著黑色衣褲之成年男子在酷盒子網路咖啡店門
      口持扣案改造手槍，指向天花板，再指向告訴人王智祥，
      告訴人王智祥仍不為所動之情形下，再由該戴黑帽穿黑色
      衣褲之男子以扣案改造手槍朝該店天花板鳴槍，共同被告
      李世偉又多次持銀色玩具空氣手槍近距離指向告訴人王智
      祥頭部，被告何承宏亦取出黑色玩具空氣手槍脅迫之，告
      訴人王智祥始因畏懼而隨共同被告吳鴻昆、少年陳○○及
      該戴黑帽著黑色衣褲成年男子及另一名成年男子一同步出
      該店，被告李世偉、何承宏隨後分持該銀色與黑色玩具手
      槍相繼離開，亦經原審當庭勘驗酷盒子網路咖啡店店內錄
      影光碟屬實，製有勘驗筆錄及列印擷取畫面在卷可佐（原
      審訴字第59 6號卷第260頁至第262頁、第264頁至第282頁
      ）。是被告何承宏既於該名戴黑帽著黑衣褲之成年男子在
      酷盒子網路咖啡店持槍及鳴槍時全程在場，並近距離目睹
      ，益見其知悉該成年男子所持有並擊發之槍枝係具有殺傷
      力之改造手槍，此時被告何承宏復取出黑色玩具空氣手槍
      共同脅迫告訴人王智祥，足見其與被告李世偉及該二名成
      年男子具共同持有上開可發射子彈具有殺傷力改造手槍之
      犯意聯絡無訛。
  ３、再者，被告何承宏於原審審理時自承：被告李世偉進入網
      咖前，曾交給伊1把空氣槍，作為嚇阻之用；被告李世偉
      、及與另一人所持有槍枝，與伊當時持有之槍枝不一樣等
      語（原審訴緝字第35號卷第51頁反面至52頁）。是被告何
      承宏既受被告李世偉邀集前往網路咖啡店尋隙，且被告李
      世偉攜帶本件3把槍枝互有差異，復供嚇阻告訴王智祥之
      用，則僅以被告何承宏所持不具殺傷力之黑色玩具空氣槍
      ，豈能令告訴人王智祥曲從其意？益見被告何承宏知悉被
      告李世偉所攜帶之槍枝中當有具殺傷力之槍枝存在。被告
      何承宏於偵審中辯稱：不知被告李世偉之朋友所持之手槍
      係具有殺傷力之改造手槍，伊無未經許可持有可發射子彈
      具有殺傷力之改造手槍之犯意聯絡云云，顯不足採。證人
      李世偉於本院審理時證稱：伊在便利商店時，告知被告何
      承宏給他玩具手槍，未告知有改造手槍之事云云（本院99
      年11月23日審判程序筆錄第3頁至第4頁），縱使證人李世
      偉於持槍犯案前未親口告知被告何承宏，惟依前開事證，
      足以認定被告何承宏與被告李世偉等人之間，具持有具殺
      傷力改造手槍之犯意聯絡，證人李世偉上開迴護被告何承
      宏之證言，無從執為有利於被告何承宏之認定。
（四）被告李世偉部分：
      按刑法上共同正犯之構成所稱意思之聯絡，並不限於事前
      有所謀議，即僅於行為當時（尤其於具有行為繼續性質之
      犯罪類型為然）有共同犯意之聯絡者，亦屬之；且其表示
      之方法，亦不以明示通謀為必要，即相互間有默示之合致
      ，亦無不可。行為人未下手實施犯罪；然其於他人實施犯
      罪之行為繼續中，本於犯意聯絡，推由他人實施，仍無卸
      共同正犯之責（最高法院81年度臺上字第6765號判決參照
      ）。被告李世偉係為尋仇，而邀集被告何承宏等人前往前
      開酷盒子網路咖啡店，持槍挾持告訴人王智祥離開該店並
      強押上車至上址南港茶葉製造示範廠，由被告何承宏在該
      廠外負責把風，此據被告何承宏於偵查中及原審審理時自
      承在卷（原審訴緝字第33號卷第185頁至第186頁、原審訴
      緝字第27號卷第93頁反面），是被告李世偉與被告何承宏
      間顯以傷害報復告訴人王智祥至明。再者，觀諸少年陳○
      ○之於案發後拍攝之照片（原審訴緝字33號卷第152頁）
      ，少年陳○○之容貌未脫稚氣；且其於案發時，身高僅16
      0幾公分，業據證人陳○○供明在卷（本院100年1月4日審
      判程序筆錄第5頁），明顯低於已發育之男子，當無將其
      誤認為已年滿18歲，是被告李世偉所辯不知少年陳○○未
      滿18歲云云，均無足採。至證人即少年陳○○於本院審理
      時雖到庭作證，然其所證有關未著國中制服至網路咖啡店
      或無人知悉其年紀等詞，尚不足資為有利被告李世偉或何
      承宏之證據，併此敘明。
二、綜上所述，本件事證明確，被告李世偉否認與未滿18歲之少
    年共犯本案持有改造手槍及剝奪他人行動自由部分，及被告
    何承宏共同未經許可持有可發射子彈具有殺傷力之改造手槍
    之辯解，顯係卸責之詞，要不足取。本案事證明確，被告李
    世偉上開持有可發射子彈具殺傷力改造手槍、剝奪他人行動
    自由與傷害，及被告何承宏共同持有可發射子彈具殺傷力改
    造手槍之犯行，均堪認定，應依法論科。
參、論罪科刑及上訴駁回部分：
一、核被告李世偉、何承宏所為，均係犯槍砲彈藥刀械管制條例
    第8條第4項之未經許可持有可發射子彈具有殺傷力之改造手
    槍罪（槍砲彈藥刀械管制條例第8條雖於100年1月5日修正公
    布，惟該條第4項規定，未予修正，無庸為新舊法比較）、
    被告李世偉並犯刑法第302條第1項之剝奪他人行動自由罪及
    刑法第277條第1項之傷害罪（被告何承宏所犯剝奪他人行動
    自由罪及傷害罪業經撤回上訴而告確定）。被告李世偉、何
    承宏就未經許可持有可發射子彈具有殺傷力之改造手槍犯行
    ，與共同被告吳鴻昆、少年陳○○、另二名真實姓名年籍不
    詳之成年男子間；被告李世偉就剝奪他人行動自由犯行，與
    被告何承宏、共同被告吳鴻昆、陳金助、少年陳○○、另二
    名真實姓名年籍不詳之成年男子間；被告李世偉就傷害犯行
    ，與被告何承宏、共同被告吳鴻昆、上開二名成年男子間，
    分具犯意聯絡及行為分擔，應均論以共同正犯。被告李世偉
    所犯前開3罪，犯意各別，行為互殊，應分論併罰之。又按
    兒童及少年福利法第70條第1項前段規定，成年人教唆、幫
    助或利用兒童及少年犯罪或與之共同實施犯罪或故意對其犯
    罪者，加重其刑至二分之一，其立法目的，旨在保護少年及
    兒童。成年人與兒童或少年共同實施犯罪，而有上開加重其
    刑規定之適用者，固不以其明知共同實施犯罪之人為兒童或
    少年，即有確定故意為必要，但仍以其有與兒童或少年共同
    實施犯罪之不確定故意，亦即預見共同實施犯罪之人為兒童
    或少年，且對於共同實施犯罪之人係兒童或少年，並不違背
    其本意者，始足當之（最高法院99年度臺上字第3495號判決
    意旨參照）。查本件被告李世偉、何承宏為成年人，同案少
    年陳○○於上述行為時為14歲以上未滿18歲之人，有卷附年
    籍資料可考（原審訴緝字第33號偵查卷第21頁），且少年陳
    ○○於案發當時未脫稚氣，一般常人均無誤認為已滿18歲之
    人，已如前述，是被告李世偉、何承宏均具有與少年陳○○
    共同實施犯罪之故意，是被告李世偉、何承宏就未經許可持
    有可發射子彈具有殺傷力之改造手槍及被告李世偉就剝奪他
    人行動自由之犯行，係與未滿18歲之少年陳○○共同實施犯
    罪，均應依兒童及少年福利法第70條第1項前段之規定，加
    重其刑。
二、原審以被告2人犯罪明確，而適用槍砲彈藥刀械管制條例第
    8條第4項，兒童及少年福利法第70條第1項，刑法第11條前
    段、第28條、第302條第1項、第277條第1項、第42條第3項
    前段、第38條第1項第1款、第2款、第51條第5款，刑法施行
    法第1條之1第1項、第2項前段，中華民國96年罪犯減刑條例
    第2條第1項第3款、第7條、第11條，並審酌被告李世偉僅因
    與告訴人王智祥在電腦網路線上遊戲發生爭執，竟夥同被告
    何承宏等人共同持改造手槍挾持告訴人王智祥並強押上車，
    剝奪告訴人王智祥之行動自由，且毆打告訴人王智祥成傷，
    除使告訴人王智祥惶恐莫甚，造成心理難以抹滅之傷害外，
    更危害社會治安至鉅，惟被告李世偉、何承宏犯後尚能坦承
    部分犯行，及渠等犯罪之目的、手段、智識程度、就本案犯
    行參與之程度、擔任之角色等一切情狀，就被告李世偉與未
    滿18歲之人共同未經許可，持有可發射子彈具有殺傷力之改
    造手槍罪部分判處有期徒刑4年，併科罰金新臺幣30萬元、
    就與未滿18歲之人共同以非法方法，剝奪人之行動自由罪部
    分判處有期徒刑1年10月，減為有期徒刑11月、就共同傷害
    人之身體罪部分判處有期徒刑1年，減為有期徒刑6月，並就
    上開3罪有期徒刑部分定應執行有期徒刑5年2月，並諭知罰
    金如易服勞役，以新臺幣1000元折算1日之標準；就被告何
    承宏與未滿18歲之人共同未經許可，持有可發射子彈具有殺
    傷力之改造手槍罪判處有期徒刑3年2月，併科罰金新臺幣10
    萬元，並諭知罰金如易服勞役，以新臺幣1000元折算1日之
    標準，並就被告何承宏所另犯剝奪他人行動自由及傷害2罪
    （即被告何承宏撤回上訴而告確定之部分）定應執行有期徒
    刑3年8月。並說明：被告李世偉、何承宏就未經許可持有可
    發射子彈具有殺傷力之改造手槍犯行之犯罪時間雖在96年4
    月24日之前，然其所犯之罪符合中華民國96年罪犯減刑條例
    第3條第1項第4款之情形，依法不予減刑；另就被告李世偉
    所犯剝奪他人行動自由及傷害犯行之犯罪時間，均在96年4
    月24日以前，復無其他不合中華民國96年罪犯減刑條例所定
    不得減刑之情形，應依同條例第2條第1項第3款之規定，各
    減其宣告刑二分之一，併與上開不應減刑之罪之徒刑部分，
    定其應執行之刑，至扣案仿FN廠半自動手槍製造之改造手槍
    1枝（槍枝管制編號0000000000號）係違禁物，且係供被告
    李世偉、何承宏犯前揭之罪所用之物，不問屬於犯人與否，
    應依刑法第38條第1項第1款之規定諭知沒收；又扣案之不具
    殺傷力之玩具空氣手槍2枝（槍枝管制編號0000000000號、0
    000000000號），皆係供被告李世偉犯剝奪他人行動自由罪
    及傷害罪所用之物，且為被告李世偉所有，業據被告李世偉
    供承在卷（偵字第4911號卷第174頁至第175頁），爰依刑法
    第38條第1項第2款規定宣告沒收。經核原判決認事用法，洵
    無違誤，量刑亦屬妥適。被告李世偉以不知共犯陳○○為未
    滿18歲之人，且原審將其所犯持有可發射子彈具有殺傷力槍
    枝、剝奪行動自由與傷害3罪，未依想像競合犯論處一罪，
    逕依數罪併罰論處，適用法律尚有違誤；被告何承宏則以不
    知共犯李世偉持有具殺傷力之改造手槍，未與之有持槍之犯
    意聯絡為由，俱提起上訴。惟按，被告李世偉所犯未經許可
    持有可發射子彈具有殺傷力之改造手槍、剝奪他人行動自由
    及傷害等3罪間之犯意各別，行為互殊，當無論以想像競合
    犯之餘地（參最高法院99年度臺上字第1603號、第3340號、
    第4132號判決）；至被告李世偉辯稱不知共犯陳○○為未滿
    18歲之少年及被告何承宏否認共犯持有可發射子彈具有殺傷
    力之改造手槍部分，業據原審詳予敘明認定犯罪之理由，被
    告二人就此部分仍執前開陳詞漫指原判決不當並請求輕判云
    云，均無理由，應予駁回。
四、被告何承宏經合法傳喚，無正當之理由不到庭，爰不待其陳
    述，逕行判決。
據上論斷，應依刑事訴訟法第368條、第371條，判決如主文。
本案經檢察官陳大偉到庭執行職務。
中    華    民    國    100    年    1    月    18    日
                  刑事第十庭審判長法  官  宋  祺
                                  法  官  林孟宜
                                  法  官  高玉舜
以上正本證明與原本無異。
被告李世偉傷害罪部分不得上訴，其餘如不服本判決，應於收受
送達後10日內向本院提出上訴書狀，其未敘述上訴之理由者並得
於提起上訴後10日內向本院補提理由書（均須按他造當事人之人
數附繕本）「切勿逕送上級法院」。
                                  書記官  許雅淩
中    華    民    國   100    年    1     月    18    日
附錄：本案論罪科刑法條全文
槍砲彈藥刀械管制條例第8條
未經許可，製造、販賣或運輸鋼筆槍、瓦斯槍、麻醉槍、獵槍、
空氣槍或第四條第一項第一款所定其他可發射金屬或子彈具有殺
傷力之各式槍砲者，處無期徒刑或五年以上有期徒刑，併科新臺
幣一千萬元以下罰金。
未經許可，轉讓、出租或出借前項所列槍枝者，處五年以上有期
徒刑，併科新臺幣一千萬元以下罰金。
意圖供自己或他人犯罪之用，而犯前二項之罪者，處無期徒刑或
七年以上有期徒刑，併科新臺幣一千萬元以下罰金。
未經許可，持有、寄藏或意圖販賣而陳列第一項所列槍枝者，處
三以上十年以下有期徒刑，併科新臺幣七百萬元以下罰金。
第一項至第三項之未遂犯罰之。
刑法第302條
私行拘禁或以其他非法方法，剝奪人之行動自由者，處五年以下
有期徒刑、拘役或三百元以下罰金。
因而致人於死者，處無期徒刑或七年以上有期徒刑，致重傷者，
處三年以上十年以下有期徒刑。
刑法第277條
傷害人之身體或健康者，處三年以下有期徒刑、拘役或一千元以
下罰金。
犯前項之罪因而致人於死者，處無期徒刑或七年以上有期徒刑；
致重傷者，處三年以上十年以下有期徒刑。